臺灣臺北地方法院刑事判決            100年度簡上字第331號
上  訴  人
即  被  告  吳惠蘭
上列上訴人即被告因傷害案件，不服本院於民國100年8月26日所
為之一百年度簡字第二五五七號第一審簡易判決（聲請簡易判決
處刑案號：一百年度偵字第一二八二三號），提起上訴，本院管
轄之第二審合議庭判決如下：
    主  文
上訴駁回。
吳惠蘭緩刑貳年。
    事實及理由
一、本案經本院審理結果，認第一審以上訴人即被告吳惠蘭（下
    稱被告）係犯刑法第二百七十七條第一項之傷害罪，並依刑
    事訴訟法第四百四十九條第一項前段、第三項，刑法第二百
    七十七條第一項、第四十一條第一項前段，刑法施行法第一
    條之一第一項、第二項前段，判處被告拘役十五日，如易科
    罰金，以新臺幣（下同）一千元折算一日，其認事用法及量
    刑均無不當，應予維持，除引用第一審判決書所載之事實、
    證據、理由及應適用之法條外（詳如附件），並補充「被告
    於本院審理時之自白」為證據。
二、本件被告對原審認定之犯罪事實及量刑均無爭執，然以其業
    與告訴人達成和解，原審漏未審酌及此，而提起本件上訴。
    惟按是否宣告緩刑，法院本屬有權自由斟酌決定，縱未宣告
    緩刑，亦不生不適用法則或其他違背法令之問題，被告不得
    任意指摘為違法（最高法院九十二年度台上字第二一一七號
    判決意旨參照）。是揆諸前揭說明，被告提起本件上訴要無
    理由，應予駁回。另本院審酌被告前於民國87年間，雖曾因
    偽造文書案件，經臺灣士林地方法院以八十七年度易字第一
    九三八號判決判處有期徒刑八月，上訴後由臺灣高等法院於
    88年12月2 日以八十八年度上訴字第三九三四號判決上訴駁
    回確定，並於89年11月8 日因縮短刑期執行完畢出監，惟被
    告於執行完畢後，五年以內未曾再因故意犯罪受有期徒刑以
    上刑之宣告等情，有臺灣高等法院被告前案紀錄表一份在卷
    可稽，本院審酌被告業已坦承犯行，並與告訴人達成和解，
    有本院一百年度簡上附民字第二七號和解筆錄一份在卷足憑
    ，足徵其確有悔悟之心，復參酌告訴人於本院行準備程序時
    ，亦表同意給予被告緩刑宣告之機會，是本院認被告經此刑
    之宣告後，應能知所警惕，而無再犯之虞，其所受刑之宣告
    ，以暫不執行為適當，併予宣告緩刑二年，以啟自新。
據上論斷，應依刑事訴訟法第四百五十五條之一第一項、第三項
、第三百六十八條、第三百七十三條，刑法第七十四條第一項第
二款，判決如主文。
本案經檢察官黃筵銘到庭執行職務。
中    華    民    國   100    年    11    月    22    日
                  刑事第十庭審判長  法  官  柯姿佐
                                    法  官  林拔群
                                    法  官  李文娟
以上正本證明與原本無異。
本件不得上訴。
中    華    民    國   100    年    11    月    22    日
                                    書記官  劉穗筠